臺灣彰化地方法院刑事裁定
110年度撤緩字第87號
聲  請  人  臺灣彰化地方檢察署檢察官
受  刑  人  許俊傑


上列受刑人因違反毒品危害防制條例案件（本院109年度訴字第8
84號），經檢察官聲請撤銷緩刑之宣告（110年度執聲字第667號
），本院裁定如下：
    主  文
聲請駁回。
    理  由
一、聲請意旨略以：受刑人許俊傑因販賣第二級毒品案件，經本
    院於民國109年12月1日，以109年度訴字第884號刑事判決判
    處有期徒刑2年，緩刑5年，緩刑期間付保護管束，並應向檢
    察官指定之政府機關、政府機構、行政法人、社區或其他符
    合公益目的之機構或團體，提供240小時之義務勞務，及應
    依檢察官之指揮參加法治教育5場次，於109年12月30日確定
    在案。受刑人經臺灣彰化地方檢察署（下稱彰化地檢署）觀
    護人室分別於110年5月11日、同年8月11日、同年9月1日發
    函告誡，並指定應報到日期，惟受刑人均無故未至該署報到
    保護管束，顯違反刑法第74條第2項第5款所定負擔之情節重
    大，已合於刑法第75條之1第1項第4款所定得撤銷緩刑宣告
    之原因，爰聲請撤銷緩刑之宣告等語。
二、按受緩刑之宣告而有下列情形之一，足認原宣告之緩刑難收
    其預期效果，而有執行刑罰之必要者，得撤銷其宣告：四、
    違反刑法第74條第2項第1款至第8款所定負擔情節重大者。
    刑法第75條之1第1項第4款定有明文。本條規定採裁量撤銷
    主義，賦予法院撤銷與否之權限，並規定在「足認原宣告之
    緩刑難收其預期效果，而有執行刑罰之必要」時，始撤銷緩
    刑宣告，而所謂「情節重大」，係指受刑人顯有履行負擔之
    可能，而隱匿或處分其財產、故意不履行、無正當事由拒絕
    履行或顯有逃匿之虞等情事而言（該條立法說明參照）。
三、經查：
（一）受刑人許俊傑因販賣第二級毒品案件，經本院於109年12
      月1日，以109年度訴字第884號刑事判決判處有期徒刑2年
      ，緩刑5年，緩刑期間付保護管束，並應向檢察官指定之
      政府機關、政府機構、行政法人、社區或其他符合公益目
      的之機構或團體，提供240小時之義務勞務，及應依檢察
      官之指揮參加法治教育5場次，於109年12月30日確定在案
      ，有上開刑事判決、臺灣高等法院被告前案紀錄表在卷可
      憑。
（二）查受刑人先於110年3月23日與彰化地檢署觀護人約談時，
      經當面諭知保護管束應報到日期為同年4月6日，受刑人當
      日無故未到（第1次，聲請書未記載此次）；檢察官於同
      年4月19日發函告誡，並於同年4月28日，受刑人與觀護人
      再次約談時，經當面諭知保護管束下次報到日期為同年5
      月11日，受刑人當日無故未到（第2次）；檢察官復於同
      年5月13日發函告誡並指定報到日期，惟此後因新冠肺炎
      疫情升為三級警戒，聲請人乃數次以電話及書面通知延後
      報到日期，嗣降為二級警戒後，檢察官乃於同年7月13日
      發函通知受刑人報到日期為同年8月11日，受刑人當日無
      故未到（第3次）；檢察官再於同年8月12日發函告誡並指
      定報到日期為同年9月1日，受刑人當日無故未到（第4次
      ）等情，有彰化地檢署執行保護管束情況約談報告表2紙
      、彰化地檢署歷次函文及送達證書各5份、彰化地檢署觀
      護輔導紀要2紙等在案可稽，是本件受刑人經合法傳喚未
      遵期報到執行保護管束，前後共計4次之事實應堪認定。
（三）受刑人雖有4次經彰化地檢署合法傳喚未遵期報到執行保
      護管束之情，惟觀諸受刑人分別於110年3月23日、同年4
      月28日，已前往彰化地檢署向觀護人報到接受約談，之後
      方有2次未報到，待疫情降為二級警戒後，有2次未報到，
      之後即於110年9月3日遭羈押於臺灣彰化看守所而無法報
      到，此情有上述彰化地檢署執行保護管束情況約談報告表
      及臺灣高等法院在監在押全國記錄表得佐，是認受刑人未
      能遵期報到雖應受苛責，然於疫情為三級警戒之前後，各
      僅有2次未報到，實難認受刑人已確有不履行之意。參以
      受刑人已於110年10月19日出監所（有上開在監在押全國
      記錄表附卷可查），嗣經本院通知受刑人到庭行調查程序
      ，受刑人確有於110年11月12日到庭，並於本院訊問時表
      示因為當時都在上班，有一段時間沒有住家裡，家裡雖然
      有提到要上課、要來報到，但因為上班而都忘記了等語（
      見本院卷第22頁）；另受刑人雖曾跟觀護人表示涉嫌多起
      詐欺及毒品案件在偵審中，想說能不能提早撤銷緩刑先去
      關等語（有彰化地檢署執行保護管束情況訪視報告表在卷
      ），然受刑人進一步稱：係因觀護人有跟我說如果我其他
      案件犯罪成立，我的緩刑可能會被撤銷等語（見本院卷第
      22頁），是以受刑人或有會遭撤銷緩刑之誤認，因而已有
      入監服刑之心理準備，以致未積極報到，是以受刑人前雖
      有未依規定遵期報到執行保護管束之情形，然經本院傳喚
      既仍能遵期到庭應訊，可以推知受刑人並非惡意漠視通知
      而無意履行義務勞務及參加法治教育，則受刑人是否顯有
      履行負擔之可能，而故意不履行、無正當事由拒絕履行或
      顯有逃匿之虞等情形，顯有疑義。
（四）按緩刑制度係附隨於有罪判決之非機構式刑事處遇，主要
      目的在達成受有罪判決之人，復歸社會化之人格重建功能
      ，是就宣告義務勞務負擔之緩刑條件之執行，應係使受刑
      人能在緩刑宣告期間，於維持正常生活情形下，依緩刑期
      間與義務勞務負擔時數，妥適使受刑人履行完畢，以使受
      刑人於緩刑期間知所悔悟及改過遷善，並就緩刑犯行償付
      應有勞務服務。受刑人前因未居住在戶籍地及工作因素
　　　影響義務勞務之履行，已如前述，此部分亦屬檢察官指揮
      執行時未及審酌之事項。是依卷內資料所示，受刑人雖有
      違反刑法第74條第2項第5款所定負擔情事，惟尚難認達情
      節重大之程度，亦無積極事證足認受刑人有何前揭非予執
      行刑罰，否則難收緩刑預期效果之情狀。
四、綜上所述，本院認為上情，仍不影響原緩刑構想之實現，應
    予維持既有之緩刑，檢察官撤銷緩刑之聲請，於法尚有未合
    ，應予駁回。
五、依刑事訴訟法第476條，裁定如主文。
中　　華　　民　　國　　110 　年　　11　　月　　17　　日
                  刑事第五庭    法  官  周淡怡
以上正本證明與原本無異。
如不服本裁定，應於裁定送達後五日內向本院提出抗告狀(須附
繕本 )。
中　　華　　民　　國　　110 　年　　11　　月　　17　　日
                                書記官  陳火典